ukrainian/test2.aff
SFX X Y 675
SFX X ому ий .
SFX X на ної .
SFX X ну них .
SFX X не них .
SFX X нім них .
SFX X ні ний .
SFX X ній ний .
SFX X ною на .
SFX X ним ні .
SFX X ного не .
SFX X ної на .
SFX X ними ні .
SFX X них на .
SFX X ний ні .
SFX X ові е .
SFX X ка кім .
SFX X кім кої .
SFX X кій ких .
SFX X кою ких .
SFX X кої ку .
SFX X ку ки .
SFX X ким ка .
SFX X кого ку .
SFX X кий ку .
SFX X кими кі .
SFX X ких ка .
SFX X ке ка .
SFX X кі ке .
SFX X йте ємо .
SFX X єте ймо .
SFX X ся шись .
SFX X ете еш .
SFX X шім шої .
SFX X ша ший .
SFX X шій ших .
SFX X ла тимемо .
SFX X шу ша .
SFX X ше шу .
SFX X ші ше .
SFX X шого ше .
SFX X шим ші .
SFX X шими ші .
SFX X ший ші .
SFX X шої шу .
SFX X шою шу .
SFX X ших ша .
SFX X вшись вся .
SFX X в тись .
SFX X вши лася .
SFX X сте му .
SFX X ли тиму .
SFX X ало атимуть .
SFX X ва вого .
SFX X ве ва .
SFX X вим ві .
SFX X сти ю .
SFX X сті ї .
SFX X емось уться .
SFX X вій ву .
SFX X вою ве .
SFX X ву вім .
SFX X вої ве .
SFX X вих ву .
SFX X вими ва .
SFX X вім вих .
SFX X лось ла .
SFX X лись ло .
SFX X тись ла .
SFX X ась и .
SFX X ність ности .
SFX X істю у .
SFX X вого ві .
SFX X еш емось .
SFX X емо етеся .
SFX X уть емось .
SFX X ємось ються .
SFX X ймось ються .
SFX X йтесь єтеся .
SFX X вати ють .
SFX X авсь ались .
SFX X етесь емся .
SFX X ємо ючи .
SFX X єш ючи .
SFX X уймо увавши .
SFX X єтесь єшся .
SFX X вий ва .
SFX X ють ватимеш .
SFX X усь емо .
SFX X атиме ало .
SFX X атиму али .
SFX X атимем ала .
SFX X є ємось .
SFX X ками ків .
SFX X кам ком .
SFX X ках ком .
SFX X анням авши .
SFX X ння ти .
SFX X нню ли .
SFX X юсь єте .
SFX X йсь ють .
SFX X ючи ються .
SFX X ючись єшся .
SFX X ці цям .
SFX X ую увалась .
SFX X уй увалася .
SFX X том ти .
SFX X тами те .
SFX X аймо авши .
SFX X ано али .
SFX X ром ра .
SFX X ре ри .
SFX X рами р .
SFX X ите иш .
SFX X ту тою .
SFX X ило ить .
SFX X та тими .
SFX X ннями тимемо .
SFX X ннях тимете .
SFX X тім тої .
SFX X тою тих .
SFX X тій тий .
SFX X еві а .
SFX X ивсь ились .
SFX X имось иться .
SFX X итесь илось .
SFX X ок у .
SFX X нь ли .
SFX X того те .
SFX X тої та .
SFX X тим ті .
SFX X тими ті .
SFX X тих та .
SFX X тий та .
SFX X ити ившись .
SFX X ки е .
SFX X юймо ювавши .
SFX X иш итесь .
SFX X ном нах .
SFX X имо илось .
SFX X цями ць .
SFX X цях цеві .
SFX X ком ми .
SFX X ить ишся .
SFX X ко ськім .
SFX X нами не .
SFX X аю ається .
SFX X ай ається .
SFX X ик их .
SFX X остями істю .
SFX X цям кові .
SFX X стях му .
SFX X іть ись .
SFX X імо ись .
SFX X імось іть .
SFX X цю ком .
SFX X иця иками .
SFX X ице иками .
SFX X юю ювалася .
SFX X юй ювались .
SFX X вість вости .
SFX X стей ю .
SFX X остям ий .
SFX X ицею иком .
SFX X ять имося .
SFX X ць кам .
SFX X ією ійними .
SFX X лі лам .
SFX X лу лому .
SFX X ено или .
SFX X ру рою .
SFX X ра рою .
SFX X рі рою .
SFX X ле лою .
SFX X цем ськими .
SFX X лім лих .
SFX X лою лий .
SFX X лій лих .
SFX X ію ами .
SFX X ії ійні .
SFX X ія ійну .
SFX X уло ете .
SFX X дом ди .
SFX X нути нете .
SFX X там тками .
SFX X тах тками .
SFX X дами де .
SFX X нам ною .
SFX X нах ною .
SFX X лими лі .
SFX X лим ле .
SFX X лого ле .
SFX X лої лу .
SFX X лих ла .
SFX X лий ла .
SFX X мі мою .
SFX X твом ькім .
SFX X тві ькою .
SFX X ни нули .
SFX X чу ти .
SFX X сом си .
SFX X лом ли .
SFX X іями ійного .
SFX X іях ійному .
SFX X чі чими .
SFX X лами ле .
SFX X ча чими .
SFX X рам рного .
SFX X рах рного .
SFX X сами с .
SFX X ри рних .
SFX X тість тости .
SFX X чім чий .
SFX X р рну .
SFX X т тці .
SFX X чій чих .
SFX X че чої .
SFX X чем льного .
SFX X чам льного .
SFX X ачами анням .
SFX X чах льними .
SFX X мом ми .
SFX X мами ме .
SFX X во вим .
SFX X іям ійні .
SFX X мам мою .
SFX X мах мою .
SFX X чого че .
SFX X яймо явши .
SFX X яло яйте .
SFX X яти яєте .
SFX X ч льнім .
SFX X лю лена .
SFX X чим чі .
SFX X чими чі .
SFX X чої чу .
SFX X чою чу .
SFX X н нової .
SFX X чих ча .
SFX X чий ча .
SFX X ду дою .
SFX X ді дою .
SFX X іймо іємо .
SFX X енням ить .
SFX X явсь ялись .
SFX X іло ійте .
SFX X іти іємо .
SFX X се са .
SFX X мою м .
SFX X де да .
SFX X зом зи .
SFX X зами зе .
SFX X яю яється .
SFX X яй явшись .
SFX X ієві ії .
SFX X ать еним .
SFX X ьте ь .
SFX X итиме ило .
SFX X да до .
SFX X ятиме яємо .
SFX X ятимем яємо .
SFX X ятиму яєте .
SFX X итимем ила .
SFX X итиму или .
SFX X лями лем .
SFX X увсь улись .
SFX X рою р .
SFX X зму сту .
SFX X зме сті .
SFX X лість лости .
SFX X зі гу .
SFX X то лося .
SFX X жу жено .
SFX X ньої ніх .
SFX X ньою ніх .
SFX X ього іх .
SFX X ацій ованім .
SFX X д дне .
SFX X кість кости .
SFX X нця нського .
SFX X нись нулась .
SFX X ди дною .
SFX X дам дного .
SFX X дах дного .
SFX X зу зою .
SFX X лах льного .
SFX X лам льного .
SFX X пом пи .
SFX X пами пе .
SFX X л льна .
SFX X зм стські .
SFX X ьмо ьтеся .
SFX X гом гічними .
SFX X гу гічними .
SFX X гами гічного .
SFX X гам гічному .
SFX X гах гічному .
SFX X ма ме .
SFX X вами вові .
SFX X га гічними .
SFX X сі хою .
SFX X фом фа .
SFX X ьмось ившись .
SFX X увате а .
SFX X вця вського .
SFX X ги гічною .
SFX X івно овичі .
SFX X бі бою .
SFX X ьтесь имося .
SFX X фе фа .
SFX X фами ф .
SFX X вах ве .
SFX X вам ве .
SFX X г гічну .
SFX X ви вому .
SFX X дою д .
SFX X янням явшись .
SFX X инями ам .
SFX X инях ах .
SFX X инею ом .
SFX X су сними .
SFX X ітиме іло .
SFX X ітимем іла .
SFX X ітиму іли .
SFX X бу бів .
SFX X лях ле .
SFX X са сою .
SFX X пе па .
SFX X уте уло .
SFX X зам зою .
SFX X зах зою .
SFX X сам сного .
SFX X сах сного .
SFX X с сні .
SFX X рю реному .
SFX X інням іти .
SFX X иню ічної .
SFX X ячи и .
SFX X иням ічнім .
SFX X иня ічним .
SFX X уті ете .
SFX X щино ському .
SFX X бом б .
SFX X бами бе .
SFX X єм євому .
SFX X бе ба .
SFX X ячись итимемо .
SFX X си сне .
SFX X куваті ками .
SFX X з зної .
SFX X ливі ною .
SFX X зою з .
SFX X ху хів .
SFX X тати чемо .
SFX X рій рого .
SFX X зи зних .
SFX X кати кували .
SFX X хами хом .
SFX X зе за .
SFX X за зе .
SFX X лям льної .
SFX X рями р .
SFX X пі пою .
SFX X па пою .
SFX X пу пою .
SFX X ба бо .
SFX X йця йському .
SFX X рім рий .
SFX X фам фією .
SFX X фах фією .
SFX X фу фією .
SFX X гою г .
SFX X фа фією .
SFX X хам хо .
SFX X хах хо .
SFX X рих ра .
SFX X чно кою .
SFX X рими рі .
SFX X рої ру .
SFX X рого рі .
SFX X рим ра .
SFX X рий ра .
SFX X фи фічний .
SFX X ф фічних .
SFX X чати чите .
SFX X овом івки .
SFX X хою х .
SFX X чте чать .
SFX X івсь ілись .
SFX X рем рському .
SFX X щу щеному .
SFX X бах бою .
SFX X бам бою .
SFX X юк івко .
SFX X еєві ею .
SFX X ище і .
SFX X щі щого .
SFX X ща щому .
SFX X пах пою .
SFX X пам пою .
SFX X яно яло .
SFX X дім дять .
SFX X лем льними .
SFX X льця лець .
SFX X ійно ією .
SFX X же жного .
SFX X щім щий .
SFX X щій щою .
SFX X ік ічну .
SFX X рях рками .
SFX X ж жувавши .
SFX X чмо ченими .
SFX X ївно йовича .
SFX X ичами і .
SFX X ха хів .
SFX X дь дженому .
SFX X ішати ій .
SFX X чість чости .
SFX X жте жать .
SFX X аєві аї .
SFX X сою сім .
SFX X сім сою .
SFX X сій сий .
SFX X пи пну .
SFX X щого ще .
SFX X щим щі .
SFX X щими щі .
SFX X щий ща .
SFX X щих ща .
SFX X щої ща .
SFX X щою ща .
SFX X п пної .
SFX X ль лити .
SFX X пати пували .
SFX X вте вленими .
SFX X ищем а .
SFX X чук івкою .
SFX X рте рили .
SFX X пою п .
SFX X жі жного .
SFX X бою б .
SFX X сими сі .
SFX X дій дої .
SFX X рям рку .
SFX X оти очім .
SFX X ьно ізації .
SFX X жмось жуся .
SFX X сих са .
SFX X сим са .
SFX X иймо иватиме .
SFX X ря рським .
SFX X сого сі .
SFX X сий са .
SFX X сої са .
SFX X тя е .
SFX X оєві ої .
SFX X вмо влений .
SFX X очи отиш .
SFX X тті ватимем .
SFX X мій мої .
SFX X жмо женому .
SFX X мім мий .
SFX X жтесь жимося .
SFX X дих ду .
SFX X дими ді .
SFX X дим де .
SFX X дого де .
SFX X ттям вшись .
SFX X дої ду .
SFX X їте ївши .
SFX X дий да .
SFX X пім пленими .
SFX X ттю тої .
SFX X гій гий .
SFX X гім гою .
SFX X їло єному .
SFX X ля льній .
SFX X тно ти .
SFX X жем жному .
SFX X б бною .
SFX X иті иваючи .
SFX X втесь вилося .
SFX X мими мі .
SFX X мим ма .
SFX X мих ма .
SFX X мої ма .
SFX X ищами а .
SFX X мість мости .
SFX X мого мі .
SFX X мий ма .
SFX X бім бий .
SFX X бій бих .
SFX X вмось вилася .
SFX X жім жеш .
SFX X гими гі .
SFX X чмось чусь .
SFX X би бною .
SFX X чтесь чимося .
SFX X зми чним .
SFX X ищам ами .
SFX X ищах ами .
SFX X аму афічнім .
SFX X зати зували .
SFX X фі мами .
SFX X гло гатиме .
SFX X ге га .
SFX X гої гу .
SFX X їти їла .
SFX X їш їти .
SFX X їмо єній .
SFX X гим га .
SFX X гого га .
SFX X гий гу .
SFX X рмо реного .
SFX X гих га .
SFX X їть єної .
SFX X гі ге .
SFX X бими бі .
SFX X тивно ційному .
SFX X їмось їться .
SFX X бим ба .
SFX X бих ба .
SFX X єно ювавши .
SFX X бати бували .
SFX X амо афів .
SFX X бий ба .
SFX X бої ба .
SFX X ївсь їлись .
SFX X бого бі .
SFX X гти гавши .
SFX X жами жними .
SFX X жам жного .
SFX X жах жного .
SFX X ччю чною .
SFX X анте увавши .
SFX X еями еєм .
SFX X дись дженого .
SFX X рця рського .
SFX X іх ості .
SFX X іми істю .
SFX X лей льної .
SFX X хати хніть .
SFX X анті ували .
SFX X їтесь їлись .
SFX X ищ исько .
SFX X нти ції .
SFX X рись реного .
SFX X 'ям на .
SFX X ро ре .
SFX X льнями тимемо .
SFX X льнях тимете .
SFX X рмось рились .
SFX X ртесь римось .
SFX X жись жетеся .
SFX X ччям чній .
SFX X ччя чною .
SFX X рно рах .
SFX X гати гніть .
SFX X льнею тимемся .
SFX X жати женими .
SFX X еях еєю .
SFX X ачись илася .
SFX X кло ченого .
SFX X ачи итимусь .
SFX X як ому .
SFX X дати ла .
SFX X хи шки .
SFX X кти чуть .
SFX X чучи тячи .
SFX X дця дського .
SFX X тню ття .
SFX X гши гаю .
SFX X тня ттю .
SFX X кши кнувши .
SFX X дю ної .
SFX X оті атимете .
SFX X пись пімо .
SFX X льням вшись .
SFX X жи жешся .
SFX X рість рости .
SFX X ак енко .
SFX X кцій кторе .
SFX X ьню ося .
SFX X ьня ося .
SFX X рати вайте .
SFX X іте ів .
SFX X яцій яторам .
SFX X екте єктами .
SFX X єкте ектами .
SFX X зло затиму .
SFX X до дникові .
SFX X фій фу .
SFX X рнею рках .
SFX X хім хих .
SFX X хій хою .
SFX X иськ ищам .
SFX X рнями рів .
SFX X ию ивало .
SFX X екті єктам .
SFX X єкті ектам .
SFX X жа жого .
SFX X нно на .
SFX X хло хнуть .
SFX X чино ку .
SFX X нати нувавши .
SFX X рня рськими .
SFX X сись шусь .
SFX X тино тами .
SFX X сати шемо .
SFX X рнях ркам .
SFX X оями ій .
SFX X евом івка .
SFX X лею ельної .
SFX X хом сі .
SFX X еням івської .
SFX X еня івською .
SFX X аями аю .
SFX X іті ом .
SFX X зти земо .
SFX X рню рськім .
SFX X хого ха .
SFX X хим ху .
SFX X вись вленого .
SFX X гшись гавшись .
SFX X хими хі .
SFX X хий ха .
SFX X хих ха .
SFX X хої ха .
SFX X ддям дним .
SFX X хе ха .
SFX X оте атимемо .
SFX X еняті е .
SFX X мати мували .
SFX X шами шею .
SFX X дя ний .
SFX X хі хе .
SFX X ихо ів .
SFX X вино вого .
SFX X жого же .
SFX X в'ю вного .
SFX X нуваті ні .
SFX X ухо унами .
SFX X жій жих .
SFX X єнням ювалося .
SFX X дно дами .
SFX X рням рок .
SFX X нино тимете .
SFX X пій пам .
SFX X р'ю рного .
SFX X яте ялась .
SFX X утиме уло .
SFX X в'я вного .
SFX X в'ї вному .
SFX X жим жі .
SFX X жими жі .
SFX X ньо ню .
SFX X зши занням .
SFX X утимем емо .
SFX X утиму ете .
SFX X сло сатимеш .
SFX X жої жу .
SFX X жою жу .
SFX X жих жа .
SFX X ерло иратиму .
SFX X жий жа .
SFX X щати стимо .
SFX X бло бете .
SFX X іві ового .
SFX X оло отого .
SFX X р'я рнім .
SFX X р'ї рного .
SFX X еті и .
SFX X ттями тній .
SFX X ттях тнім .
SFX X учись імося .
SFX X ети ового .
